# 请教陈版主投资成本的确认

提问人：lwx1970 时间：2011-12-15 19:44:47
回复 qjr1124 的帖子
我可能没说清楚，原来是合营企业，属于共同控制，A公司改制对合营企业的长期股权投资进行了评估，增值 200 万，A企业继续按权益法对合营企业进行会计核算。现在通过合同约定，A企业能够控制合营企业，对合营企业采用成本法核算，并纳入合并范围，问现在按成本法核算的初始投资成本如何核算，是否需要追溯调整？依据是什么？

回答人：chenyiwei
按解释 4 号第三条规定，个别报表层面权益法转为成本法时不作追溯调整，按权益法核算到购买日为止的长期股权投资帐面价值作为后续成本法核算的成本基础。